臺灣高等法院高雄分院刑事裁定　　　　　96年度交抗字第86號
抗告人即
受處分人　甲○○
上列抗告人因違反道路交通管理處罰條例聲明異議案件，不服臺
灣高雄地方法院中華民國96年4 月30日裁定（96年度交聲字第23
2 號），提起抗告，本院裁定如下：
    主  文
抗告駁回。
    理  由
一、抗告意旨略以：抗告人未有於96年2 月15日13時18分許，在
    高雄後火車站沿九如路往鳳山方向行駛闖紅燈之事實，故員
    警攔停並以闖紅燈為由開罰單，顯有違誤；又行為人之行為
    非為故意，又非行為人之本意，不應處罰；而紅綠燈之「起
    亮」或「停亮」，僅瞬間之信號信息，因此，警方之認定亦
    非準確，有否「緩滯不前」或「猶疑期間」之情形，是否有
    「誤判」或「誤認」之情事，不無研究之餘地，為此提起本
    件抗告，請求撤銷原裁定云云。
二、按汽車駕駛人，行經有燈光號誌管制之交岔路口闖紅燈者，
    ，處新臺幣（下同）1,800 元以上5,400 元以下罰鍰，道路
    交通管理處罰條例第53條第1 項定有明文。
三、經查：
（一）抗告人即異議人甲○○所有之P5E-688 號機車，確於96年
      2 月15日13時18分許，在高雄後火車站沿九如路往鳳山方
      向行駛，有闖紅燈之行為，而經警舉發之事實，業據證人
      即本件舉發員警劉永欽於96年4 月19日原審到庭具結證稱
      ：異議人從九如路西向東直行，我與另一警員騎機車執勤
      ，伊等是在孝順街停等紅燈，我可以看到右側九如路之車
      行狀況，嗣孝順街的綠燈亮起後，我們有刻意多停留5 到
      10秒以確認有無人闖紅燈，後來我要起步左轉時，異議人
      是以50、60公里的車速從我們右側的九如路行駛通過，且
      只有我1 部機車通過，並無其他車輛併同行駛，我們見狀
      即追上去將其攔停，當時天色很好未下雨，我可以確定闖
      紅燈的就是異議人；當時該路口的車流量雖不少，但自九
      如路通過該路與孝順街交叉路口亦不需5-10秒之時間；我
      從警17年，取締案件達數千件之多等語明確（見原審卷第
      12頁至第14頁）。
（二）本院衡酌證人劉永欽係在孝順街口停等紅燈後，在可直視
      前方九如路之車行情況且當時該交岔路口亦無抗告人所稱
      車流回堵以致綠燈通行至該路口中央之車輛「緩滯不前」
      或有與抗告人併行車輛之情況下，目擊抗告人自其右側之
      九如路闖紅燈通過，並參以證人劉永欽擔任警員職務已有
      17年之久，並有取締案件達數千件之相關勤務經驗，堪認
      證人劉永欽應無「誤認」或「判斷錯誤」之虞，且證人與
      抗告人既不相識，亦無怨隙，衡情應無設詞攀誣之理。
（三）據上可見抗告人所騎前開譏車確有前述交通違規之情至為
      明灼，洵堪認定。
四、原裁定以抗告人確有裁決書上所載違規情事，，原處分機關
    依道路交通管理處罰條例第53條第1 項及第63條第1 項第3
    款之規定，對抗告人裁處罰鍰1,800 元並記違規點數3 點，
    並無違誤，依道路交通案件處理辦法第19條規定，而裁定駁
    回抗告人之聲明異議，經核並無違誤。抗告人抗告意旨，仍
    執陳詞，指摘原裁定不當，並無理由，應予駁回。
據上論結，應依道路交通案件處理辦法第26條，刑事訴訟法第41
2 條，裁定如主文。
中　　華　　民　　國　　96　　年　　6 　　月　　11　　日
                  刑事第二庭  審判長法  官  林正雄
                                    法  官  陳啟造
                                    法  官  黃壽燕
以上正本證明與原本無異。
不得再抗告。
中　　華　　民　　國　　96　　年　　6 　　月　　11　　日
                                    書記官  梁雅華
